

AGUSTIN ESPINDOLA MEJIA.

QUIEN SOY

Soy egresado de la Universidad Tecnológica de Tulancingo, actualmente tengo 22 años y me apasiona la tecnología y el aprendizaje constante además de que soy muy bueno en el trabajo tanto individual como en equipo.

Ingeniero de software con pasión por desarrollar programas que aceleren la eficiencia y la eficacia del éxito organizacional.

Entusiasta en tecnología y escritura de código para crear sistemas innovadores, confiables y fáciles de usar.

CONTACTO

TELÉFONO: 775-135-56-08

Repositorio de GitHub: Agustin841155 · GitHub

CORREO ELECTRONICO:

<u>espindolaagustinmejiaespindola@gmail</u> <u>.com</u>

DIRECCION:

Rincones de la Hacienda 3ra sección, Calle el Rosario número #111

CODIGO POSTAL: 43623

EDUCACIÓN

UNIVERSIDAD TECNOLOGICA DE TULANCINGO

2021 - 2023

ING. Desarrollo y Gestión de Software.

UNIVERSIDAD TECNOLOGICA DE TULANCINGO

2019 - 2021

TSU en Tecnologías de la Información área desarrollo de Software Multiplataforma.

COLEGIO DE BACHILLERES DEL ESTADO DE HIDALGO(COBAEH)

2016 - 2019

Certificación con la Capacitación de Informática

HABILIDADES

- Trabajo en equipo.
- Capacidad para resolver conflictos y problemas.
- Adaptabilidad a cambios y rápido aprendizaje.
- Proactivo.
- Creativo.
- Empático.
- Planificación y Coordinación.
- Capacidad de toma de decisiones.
- Lenguajes de programación:
 C++ Orientado a Arduino (25%), Python (70%), Dart (25%),
 Kotlin (25%).
- Experiencia de Usuario (50%).
- Conocimiento de API (45%).
- Base de datos Relacionales y No Relacionales: MySQL (70%), Firebase (40%), MongoDB (35%).
- JavaScript (40%)
- Lenguajes de Maquetado: HTML, CSS (70%).

EXPERIENCIA LABORAL

Secretaria de Salud del Estado de Hidalgo.

13 de septiembre 2021 - 13 de diciembre 2021

Aplicación para el personal de información.

- Desarrollo de una aplicación móvil que facilita el manejo de información para el personal de la secretaria de salud.
- Cumplimiento con las normas y procedimientos establecidos además de plazo establecido.
- Cumplimiento con los objetivos definidos por la empresa.

Xiimbal S de RL de CV

08 de mayo 2023 - 18 de agosto 2023.

ARA - CRM.

- Desarrollo del apartado de generado de citas como parte de un CRM operativo.
- Desarrollo del Dashboard donde se visualizan las citas generadas para poder atenderlas y agregado de notas.
- Desarrollo del apartado de gráficos con información que se almacena en la base de datos para su visualización y monitoreo de las citas.
- Cumplimiento con los objetivos definidos por la empresa.